【裁判字號】    95,簡上,37
【裁判日期】    950411
【裁判案由】    傷害
【裁判全文】
臺灣板橋地方法院刑事判決              95年度簡上字第37號
上  訴  人  臺灣板橋地方法院檢察署檢察官
上  訴  人
即  被  告  乙○○
上列上訴人因傷害案件，不服本院94年度簡字第5197號，中華民
國94年11月30日第一審判決（聲請簡易判決處刑書：臺灣板橋地
方法院檢察署94年度偵字第15331 號）提起上訴，本院第二審合
議庭判決如下：
    主  文
上訴駁回。
    事實及理由
一、本案經本院審理結果，認第一審簡易判決以被告乙○○傷害
    人之身體，累犯，處有期徒刑4 月，如易科罰金，以銀元30
    0 元折算1 日，其認事、用法及量刑均無不當，應予維持，
    並引用第一審判決書記載之事實、證據及理由（如附件）。
二、上訴人臺灣板橋地方法院檢察署檢察官上訴意旨略以：被告
    前科累累，亦在緩刑中，竟對不相識之弱女子硬拳以對，且
    拳拳朝被害人頭部猛揮，有致人於死之動機，造成被害人終
    身聽力受損30分貝，視力仍處於衰弱情況，依「比例原則」
    斷無僅對被告量處有期徒刑4 月之理云云；另上訴人即被告
    乙○○上訴意旨則以：本件傷害係由告訴人所引起，且告訴
    人當時出手程度亦不輕，致被告受有身體多處瘀青、出血等
    傷害，僅因未及時驗傷採證，而無法提出告訴，希能將本案
    再審查1 次，俾被告得以利用上訴期間籌集款項繳納易科罰
    金云云。
三、經查：被告確有於上揭時、地，毆打告訴人，使告訴人受有
    上開傷害等節，已如上述，而其所犯刑法第277 條第1 項之
    傷害罪，係法定刑3 年以下有期徒刑、拘役或1,000 元以下
    罰金之罪，本院認原審就被告此等犯行，引用上開法條，並
    衡酌被告犯罪情狀及前科（含累犯）情形、被害人所受傷害
    程度菲淺、被告迄未與被害人達成和解取得諒解、被告犯罪
    後態度等一切情況，量處有期徒刑4 月，並諭知易科罰金之
    折算標準，其認事用法，俱無不合，量刑亦妥適，檢察官循
    告訴人請求上訴暨被告上訴之意旨，均猶以原審已審慎衡酌
    過之事由，指摘原判決認事、用法及量刑不當云云，均為無
    理由，自應予駁回。
據上論斷，應依刑事訴訟法第455 條之1 第1 項、第3 項、第
368 條、第373條，判決如主文。
本案經檢察官陳銘祥到庭執行職務
中    華    民    國    95    年    4     月    11    日
                  刑事第六庭  審判長法  官  王屏夏
                                    法  官  彭全曄
                                    法  官  王偉光
以上正本證明與原本無異。
本判決不得上訴。
                                    書記官  楊璧華
中    華    民    國    95    年    4     月    11    日
附錄本案論罪科刑法條全文：
刑法第277 條：
傷害人之身體或健康者，處三年以下有期徒刑、拘役或一千元以
下罰金。
犯前項之罪因而致人於死者，處無期徒刑或七年以上有期徒刑；
致重傷者，處三年以上十年以下有期徒刑。
附件：
臺灣板橋地方法院刑事簡易判決          94年度簡字第5197號
聲  請  人  臺灣板橋地方法院檢察署檢察官
被      告  乙○○  男  32歲（民國○○年○月○日生）
                    身分證統一編號：Ｚ000000000號
                    住臺北縣三重市○○○路244巷108號3樓
上列被告因傷害案件，經檢察官聲請以簡易判決處刑（94年度偵
字第15331 號），本院判決如下：
    主  文
乙○○傷害人之身體，累犯，處有期徒刑肆月，如易科罰金，以
佰元折算壹日。
    事實及理由
一、乙○○前曾有違反麻醉藥品管理條例及恐嚇取財等前案紀錄
    ，又於民國89年間因違反毒品危害防制條例案件，經本院以
    89年度易字第956 號判處有期徒刑六月確定，於90年8 月31
    日執行完畢；繼於91年間再因違反毒品危害防制條例案件，
    經本院以92年度簡字第104 號判處有期徒刑五月確定，於93
    年6 月8 日縮刑期滿執行完畢。猶不知悔改，於94年5 月23
    日晚上6 時57分許，在臺北縣三重市○○○路15號之麥當勞
    速食店內二樓，因甲○○要求乙○○降低音量之細故與甲○
    ○發生爭執，竟基於傷害人身體之故意，先以飲料潑灑甲○
    ○之臉部，再以左手抓住其頭髮，右手揮拳攻擊之方式毆打
    甲○○，致甲○○受有左眼眶併左眼結膜下出血、鼻部擦傷
    、左耳瘀血及左側頭部皮下出血、右手肘3 ×3 公分瘀血併
    擦傷；左耳聽力受損；左顳關節骨折等傷害。
二、上揭犯罪事實，有下列證據可資證明：
    (一)被告乙○○於警詢及偵查中之自白。
    (二)告訴人甲○○於警詢及偵查中之指訴。
    (三)證人陳姿君於警詢及偵查中之證述。
    (四)卷附之甲○○之祐民醫院於94年5 月23日出具之診斷證
        明書、國泰綜合醫院於94年5 月24日出具之甲種診斷證
        明書及於94年5 月31日、94年6 月30日出具之乙種診斷
        證明書各一件、國泰綜合醫院急診病歷一份、傷勢照片
        六幀。
三、核被告所為，係犯刑法第277 條第1 項之傷害罪。查被告前
    於89年間因違反毒品危害防制條例案件，經本院以89年度易
    字第956 號判處有期徒刑六月確定，於90年8 月31日執行完
    畢；又於91年間再因違反毒品危害防制條例案件，經本院以
    92年度簡字第104 號判處有期徒刑五月確定，於93年6 月8
    日縮刑期滿執行完畢，有臺灣高等法院被告前案紀錄表附卷
    可稽，其於有期徒刑執行完畢後五年內，再犯本案之罪，係
    屬累犯，應依刑法第47條規定加重其刑。爰審酌被告犯罪之
    動機、目的，被害人所受傷害之程度非輕，迄未與被害人成
    立和解取得諒解及犯罪後之態度等一切情狀，量處如主文所
    示之刑，並諭知易科罰金之折算標準，以示懲儆。
四、依刑事訴訟法第449 條第1 項前段、第3 項，刑法第277 條
    第1 項、第47條、第41條第1 項前段，罰金罰鍰提高標準條
    例第1 條前段、第2 條，逕以簡易判決處刑如主文。
五、如不服本判決，得自收受送達之翌日起10日內，向本院提出
    上訴狀，上訴於本院第二審合議庭（須附繕本）。
中    華    民    國    94    年    11    月    30    日
                    刑事第十七庭    法  官  張江澤
以上正本證明與原本無異。
                                    書記官  林怡秀
中    華    民    國    94    年    11    月    30    日
附錄本案論罪科刑法條全文：
刑法第277 條
傷害人之身體或健康者，處三年以下有期徒刑、拘役或一千元以
下罰金。
犯前項之罪因而致人於死者，處無期徒刑或七年以上有期徒刑；
致重傷者，處三年以上十年以下有期徒刑。
──────以下空白──────────────────


司法院資訊處製作；財團法人民間司法改革基金會備份。
